【裁判字號】    89,訴,906
【裁判日期】    900122
【裁判案由】    毒品危害防制條例
【裁判全文】
台灣桃園地方法院刑事判決                          八十九年度訴字第九六號
    公  訴  人  臺灣桃園地方法院檢察署檢察官
    被      告  甲○○
    指定辯護人  本院公設辯護人  乙○○
右列被告因違反毒品危害防制條例案件，茲經檢察官提起公訴（八十九年度偵字第七
九六八號），本院判決如左：
    主  文
甲○○販賣第二級毒品，累犯，處有期徒刑捌年。
    事  實
一、甲○○前曾於於民國（下同）八十一年因違反肅清煙毒條例及麻醉藥品管理條例
    ，為本院判處有期徒刑五年六月，同年九月八日確定，八十二年三月十一日日入
    監服刑，八十三年九月十七日假釋付保護管束，八十六年八月十日假釋期滿執行
    完畢。猶不知悔改，竟意圖營利於八十九年二月一日晚間九時許，在桃園縣龜山
    鄉○○街三八一之五號二樓住處內，以新台幣（下同）九千元之價格販賣第二級
    毒品安非他命予丙○○，丙○○先支付三千元，餘款改日再付。嗣因丙○○於同
    月二日下午六時許，持有安非他命毛重六．五公克，在台北縣林口鄉○○路與中
    正路五十七巷巷口為警查獲，並供出上情，警方旋依陳女之供述至前述販賣地點
    ，查獲甲○○並扣得安非他命二十四．七五公克、電子秤一台、分裝袋四十八只
    。
二、案經台北縣警察局新莊分局移請台灣板橋地方法院檢察署檢察官呈請台灣高等法
    院檢察署令轉台灣桃園地方法院檢察署檢察官偵查起訴。
    理  由
一、右開事實，訊據被告甲○○矢口否認，辯稱：係林芳廣叫伊送一部電腦至丙○○
    之住處，但未遇丙○○，而係交給其同居男友陳明發，但不知裡面是什麼東西云
    云。惟查，被告於警訊時已坦承販賣安非他命予丙○○，而證人丙○○亦同於警
    訊時指認證述其為警查獲時所持有之安非他命係向被告甲○○所購買，而本案查
    獲過程，依台北縣警察局新莊分局之刑事案件報告書所載：係警方先於八十九年
    二月二日下午六時許，在林口鄉○○路與中正路五十七巷口查獲丙○○並於其身
    上起出安非他命，再依陳女之供述，旋於同日晚間九時十分許在桃園縣龜山郎大
    崗村新興街三八一之五號二樓查獲被告甲○○而起出扣案之安非他命及電子秤，
    可見其二人前揭供述均係在查獲後，旋接受應訊時所為之供述，顯然於為上開供
    述時較少權衡利害關係且未受他人之干預，則基於案重初供之經驗法則，應以其
    等於警訊時之供述為可採，被告嗣後於本院審理時改口否認犯行，證人丙○○改
    稱並非向被告甲○○購買，不無事後卸責及迴護之嫌。至被告甲○○所稱交付電
    腦一節，則質之證人丙○○，其固改稱非向被告購買，然就其所有而為警查獲之
    安非他命如何得來時，則證述係其親自至綽號「世明」者之住處即被告之居住處
    一手交錢，一手取安非他命，並非由賣者至其住處交付電腦而內藏安非他命之事
    ，足認被告堅稱受人之託交付電腦一節，或可認真有其事，然無非欲藉此移花接
    木，完全否認有親自交付安非他命予丙○○之犯行，所辯自無可取。此外，警方
    復於其居住處查獲其所有之安非他命淨重二十三、三五公克及電子秤一台、分裝
    袋四十八只等販賣安非他命所需之物件，足資佐證，其犯行事證明確，堪以認定
    。
二、核被告所為，係犯毒品危害防制條例第四條第二項之販賣第二級毒品罪。其持有
    毒品行為，為高度之販賣行為所吸收，不另論罪。又被告甲○○前曾於八十一年
    因違反肅清煙毒條例及麻醉藥品管理條例，為本院判處有期徒刑五年六月，同年
    九月八日確定，八十二年三月十一日日入監服刑，八十三年九月十七日假釋付保
    護管束，八十六年八月十日假釋期滿執行完畢，有台灣高等法院被告全國前案紀
    錄表可稽，五年內再犯本件有期徒刑以上之罪，為累犯，除本罪法定本刑無期徒
    刑部份不得加重外，餘均加重其刑。爰審酌被告犯罪之動機、目的、手段及其品
    性、生活狀況、智識程度、犯罪所生之損害、犯罪後態度等一切情狀，量處如主
    文所示之刑，以資懲儆。至扣案之安非他命淨重二十三．三五公克係查獲之毒品
    ，沒收銷燬之；扣案之電子秤一台及包裝袋四十八只係販賣安非他命所用之物，
    沒收；販賣安非他命所得財物新台幣三千元，沒收，如不能沒收以其財產抵償之
    。
據上論斷，應依刑事訴訟法第二百九十九條第一項前段，毒品危害防制條例第四條第
二項，第十八條第一項、第十九條第一項、刑法第十一條、第四十七條、判決如主文
。
本案經檢察官魏雯祈到庭執行職務
中          華          民          國  九十年    一    月    二十二   日
                                      台灣桃園地方法院刑事第二庭
                                            法    官     潘     政     宏
右正本證明與原本無異。
如不服本判決，應於判決送達後十日內向本院提出上訴狀( 應附繕本 )，上訴於
臺灣高等法院。
                                              書記官   蔡   春   榮
中        華        民        國   九十   年   二   月    六    日
附錄論罪科刑法條
毒品危害防制條例第四條
製造、運輸、販賣第一級毒品者，處死刑或無期徒刑；處無期徒刑者，得併科新臺幣
一千萬元以下罰金。
製迼、運輸、販賣第二級毒品者，處無期徒刑或七年以上有期徒刑，得併科新台幣七
百萬元以下罰金。
製造、運輸、販賣第三級毒品者，處五年以上有期徒刑，得併科新臺幣五百萬元以上
罰金。
製迼、運輸、販賣專供製迼或施用毒品之器具者，處一年以上七年以下有期徒刑，得
併科新臺幣一百萬元以下罰金。
前四項之未遂犯罰之。
毒品危害防制條例第十八條第一項
查獲之毒品及專供製造或施用毒品之器具，不問屬於犯人與否，均沒收銷燬之。但合
於醫藥或研究之用者，得不予銷燬。


司法院資訊處製作；財團法人民間司法改革基金會備份。
